ru: Фасон шарфа/шали: Одеяло; Капюшон; Галстук; С мехом; Бесконечность; Пашмина; Обычный; Шаль; Спортивный; Квадратный; Накидка; Другое
hu: Sál/kendő stílusa: Takaró; Kámzsa; Nyaksál; Szőrme; Körsál; Pashmina; Normál; Kendő; Sport; Négyzet alakú; Hosszú; Egyéb
lt-LT: Šaliko / skaros stilius: Didelė; Mova; Kaklaskarė; Kailis; Begalybės forma; Pashmina; Įprasta; Skara; Sportinė; Kvadratinė; Susiaučiama; Kita
fr: Style d’écharpe/de châle: Couverture; Double; Cravate; Fourrure; Infini; Pashmînâ; Normale; Châle; Sport; Carré; Cache-cœur; Autre
nb: Skjerf-/sjalstil: Teppe; Hette; Kravatt; Pels; Evighet; Pashmina; Vanlig; Sjal; Sport; Firkantet; Innpakning; Annet
tr: Eşarp/Şal stili: Battaniye; Kukuleta; Kravat; Kürk; Sonsuzluk; Paşmina; Normal; Şal; Spor; Kare; sarma; Diğer
cs: Styl šátku/šály: Deka; Límcový; Nákrčník; Srst; Nekonečno; Pašmína; Běžná; Šátek; Sport; Čtvercová; Zavinovací; Jiné
sv: Stil på scarf/sjal: Filt; Kåpa; Kravatt; Päls; Infinity; Pashmina; Vanligt; Shawl; Sport; Fyrkantig; Omlott; Övrigt
bg-BG: Стил шал: Одеяло; Качулка; Крават; Козина; Безкрайност; Пашмина; Обикновен; Шал; Спорт; Квадратен; Обвиващ; Други
ro-RO: Tip fular/șal: Supradimensionat; Drapat; Cravată; Blană; Infinity; Pashmina; Normal; Șal; Sport; Pătrat; Petrecut; Altele
pt-BR: Estilo de lenço/xale: Cobertor; Pescoço de capuz; Echarpe; Pele; Infinito; Pashmina; Regular; Xale; Esporte; Quadrado; Abertura frontal; Outro
it: Stile sciarpa/scialle: Coperta; A cappuccio; Cravatta; Pelliccia; Infinito; Pashmina; Regular; Scialle; Sport; Quadrato; A portafoglio; Altro
en: Scarf/Shawl style: Blanket; Cowl; Cravat; Fur; Infinity; Pashmina; Regular; Shawl; Sport; Square; Wrap; Other
de: Schal-/Tuch-Stil: Decke; Wasserfall; Halstuch; Fell; Unendlich-Zeichen; Pashmina; Normal; Schal; Sport; Quadrat; Wickel; Sonstiges
ko: 스카프/숄 스타일: 담요; 카울; 크라바트; 모피; 무한대; 파시미나; 레귤러; 숄; 스포츠; 스퀘어; 랩; 기타
pt-PT: Modelo de lenço/xaile: Cobertor; Capuz; Gravata; Pele; Infinito; Pashmina; Tradicionais; Xaile; Desporto; Quadrado; Gola de enrolar; Outro
vi: Kiểu khăn quàng cổ/khăn choàng: Chăn; Mũ trùm đầu; Cravat; Lông thú; Vô cực; Pashmina; Loại thông thường; Khăn choàng; Sport; Mũi giày vuông; Vạt đắp chéo; Khác
th: สไตล์ผ้าพันคอ/ผ้าคลุมไหล่: Blanket; Cowl; Cravat; Fur; Infinity; Pashmina; แบบปกติ; Shawl; กีฬา; ทรงเหลี่ยม; Wrap; อื่นๆ
da: Stil for tørklæde/sjal: Tæppe; Cowl; Kravat; Pels; Infinity; Pashmina; Almindelig; Sjal; Sport; Firkant; Wrap; Andet
hr-HR: Stil šala/marame: Deka; Padajući; Kravata; Krzno; Infinity; Pašmina; Regularni; Šal; Sportski; Kvadratni; Na preklop; Ostalo
zh-TW: 圍巾/披肩款式: 毯子; 重褶領; 領結; 皮草; 無限; 帕什米爾; 一般; 披肩; 運動; 方頭; 圍脖; 其他
nl: Stijl sjaal: Deken; Kap; Kravat; Bont; Oneindigheid; Pashmina; Normaal; Sjaal; Sport; Vierkant; Wikkel; Andere
ja: スカーフ/ショールスタイル: 毛布; カウル; クラバット; 毛皮; インフィニティ; パシュミナ; レギュラー; ショール; スポーツ; スクエア; ラップ; その他
fi: Huivin/hartiahuivin tyyli: Huopa; Huppu; Solmio; Turkis; Ääretön; Pashmina; Tavallinen; Hartiahuivi; Urheilu; Neliömäinen; Kietaisu; Muu
sl-SI: Stil šala: Odeja; Nabran; Kravata; Krzno; Neskončen; Pašmina; Običajen; Šal; Šport; Kvadraten; Ovit; Drugo
zh-CN: 围巾/披肩款式: 毛毯式围巾; 围脖; 领巾; 毛皮围巾; 无限围巾; 羊绒披肩; 普通; 披肩; 体育; 方形; 围裹式半身裙; 其他
sk-SK: Štýl šatky/šálu: Deka; Kukla; Nákrčník; Kožušina; Nekonečno; Pašmína; Bežný; Šál; Športový; Hranatý; Wrap; Iné
el: Στυλ κασκόλ/εσάρπας: Κουβέρτα; Γιακάς; Λαιμοδέτης; Γούνα; Infinity; Πασμίνα; Κανονική; Σάλι; Αθλητισμός; Τετράγωνο; Γυριστό; Άλλο
pl: Styl szalika/szalu: Z funkcją koca; Zakładany przez głowę; Krawatowy; Futrzany; W kształcie pętli; Pashmina; Zwyczajne; Duża chusta; Sport; Kwadrat; Owijana; Inne
es: Estilo de bufanda/chal: Manta; Cuello drapeado; Corbata; Piel; Infinito; Pashmina; Regular; Chal; Deportivo; Cuadrado; Cruzada; Otros